【裁判字號】    99,台上,2398
【裁判日期】    990422
【裁判案由】    違反兒童及少年性交易防制條例
【裁判全文】
最高法院刑事判決            九十九年度台上字第二三九八號
上  訴  人   甲  ○
上列上訴人因違反兒童及少年性交易防制條例案件，不服台灣高
等法院台中分院中華民國九十九年二月三日第二審更審判決（九
十八年度重上更(二)字第一四六號，起訴案號：台灣台中地方法院
檢察署九十年度偵字第一四六三四號），提起上訴，本院判決如
下：
    主  文
上訴駁回。
    理  由
按刑事訴訟法第三百七十七條規定，上訴於第三審法院，非以判
決違背法令為理由，不得為之。是提起第三審上訴，應以原判決
違背法令為理由，係屬法定要件。如果上訴理由書狀並未依據卷
內訴訟資料，具體指摘原判決不適用何種法則或如何適用不當，
或所指摘原判決違法情事，顯與法律規定得為第三審上訴理由之
違法情形，不相適合時，均應認其上訴為違背法律上之程式，予
以駁回。本件原判決綜合全部卷證資料，認上訴人甲○有其事實
欄所載之犯行，已詳所憑之證據與認定之理由。就上訴人辯稱
：伊承受「○○○護膚店」係經營護膚、美容、按摩、水療等業
務，未以性服務名義詐騙客人購買會員卡，會員卡係該店提供按
摩、三溫暖、KTV、SPA、大腸水療等服務所用，伊未從事性交易
業務，未向客人說有提供全套性服務，未招募會員，未印製或散
發色情小廣告，扣案色情小廣告應係前手所留，不知何人所有云
云，認不足採信，於理由內予以指駁、說明甚詳。因而撤銷第一
審之科刑判決，改判依修正前刑法牽連犯、連續犯之關係從一重
仍論處上訴人共同連續以廣告物散布足以引誘人為性交易之訊息
罪刑。從形式上觀察，並無足以影響判決結果之違法情形存在。
上訴意旨略稱：扣案色情小廣告於上訴人受讓「○○○護膚店」
前，即由前手乙○○委託廣告公司印製散發，上訴人受讓後，基
於權利義務之承擔，繼續支付費用給該廣告公司，主觀上認係替
乙○○清償債務，不能據此認上訴人當然知悉小廣告內容，上訴
人亦不知廣告公司將繼續製作散發色情廣告，復無其他證據足以
證明上訴人明知該廣告內容違法，原審不察，為上訴人有罪之認
定，有判決理由不備之違法云云。惟原判決認定上訴人自民國九
十年五月一日起自乙○○受讓台中市○○區○○路一００號之「
○○○護膚店」，僱用丙○○、丁○○、戊○○、己○○、辛○
○○、子○○等人在店內工作，彼等與其他店內不詳姓名之女子
，共同基於以廣告散布足以引誘使人為性交易訊息之概括犯意聯
絡，委託某廣告公司印製女性半裸或僅著半透明衣物之照片，旁
白足以引誘人性交易文字之色情小廣告，利用廣告公司僱用之人
散布、黏貼於台中市區○街道之汽車玻璃窗上，待男客黃○○等
人依廣告上電話與該店聯絡，引導至該店後，上訴人與丙○○等
人即共同基於意圖為自己不法所有之概括犯意聯絡，安排丁○○
等人在店內包廂為男客按摩，以按摩及言語挑逗男客性慾，佯稱
如欲進行性交易，須加入成為會員，如加入會員，可以享受店內
女子免費的全套性服務，要怎麼樣都可以等語，致黃○○等人陷
於錯誤而加入會員，並交付如原判決附表編號六、七之金錢。嗣
加入會員之男客要求店內小姐依約提供性服務時，其等或虛與委
蛇，或帶至附近某屋內與其他女子性交，而由該店給付性交易費
用等情，已說明本於調查所得心證，分別定其取捨而為事實判斷
之理由，並明上訴人受讓該店後，仍繼續支付印製色情廣告之
費用予廣告公司及散布該廣告，黃○○等人確實於上訴人經營該
店期間從車窗上取得該色情廣告，堪認上訴人有散布之犯意與行
為之論據。所為論斷，核無違背客觀存在之經驗法則與論理法則
，自屬原審採證、認事之適法職權行使，不容任意指摘為違法。
上訴意旨，仍執同上辯詞，就原判決理由已明白論斷之事項及採
證、認事職權之適法行使，專憑己見，任意指摘，難謂為適法之
第三審上訴理由。應認其違反兒童及少年性交易防制條例部分之
上訴違背法律上之程式，予以駁回。上訴人所犯重罪之上訴既不
合法，無從為實體之判決，其牽連犯詐欺罪部分，核屬刑事訴訟
法第三百七十六條第四款不得上訴於第三審法院之案件，即無從
適用審判不可分之原則，併為實體上審判，亦應從程式上予以駁
回。
據上論結，應依刑事訴訟法第三百九十五條前段，判決如主文。
中    華    民    國  九十九  年    四    月  二十二  日
                      最高法院刑事第十三庭
                          審判長法官  賴  忠  星
                                法官  呂  丹  玉
                                法官  吳      燦
                                法官  蔡  名  曜
                                法官  葉  麗  霞
本件正本證明與原本無異
                                      書  記  官
中    華    民    國  九十九  年    四    月  二十六  日
                                                      Ｅ

司法院資訊處製作；財團法人民間司法改革基金會備份。
